臺灣高等法院高雄分院刑事判決                九十一年度重上更(三)字第一六號
    上  訴  人  台灣高雄地方法院檢察署檢察官
    上  訴  人
    即  被  告  丁○○即謝丁○.
    選任辯護人  李昌明
右上訴人因被告擄人勒贖案件，不服臺灣高雄地方法院八十六年度重訴緝字第七號中
華民國八十六年十二月二十九日第一審判決（起訴案號：臺灣高雄地方法院檢察署七
十四年度偵字第一九六０五號、七十五年度偵字第九四九二號），提起上訴，判決後
，經最高法院第三次發回更審，本院判決如左：
      主      文
原判決撤銷。
丁○○共同意圖勒贖而擄人，累犯，處有期徒刑捌年。
      事      實
一、丁○○於民國（下同）七十一年間，曾犯妨害自由罪，經原審法院判處有期徒刑
    四月確定，於七十四年一月二十三日執行完畢。緣邱素貞（原審法院通緝中）僑
    居日本京都經營酒店，經常往來日本台灣之間，邱明寬（原審法院通緝中）係邱
    素貞之胞弟，曾犯恐嚇罪經判處有期徒刑五月，至七十二年九月十九日執行完畢
    ，再犯妨害自由罪經判處有期徒刑八月，於七十三年十月五日確定後，逃匿通緝
    中。其間，因委任辯護而認識律師丙○○、乙○○夫妻，交往多年，知悉乙○○
    僑居美國洛杉磯，環境甚佳。七十四年十月間，邱素貞回高雄時，向丙○○佯稱
    ，伊女兒邱鵬玉在日本就學希望轉往美國，願支付機票費用，央請丙○○帶伊女
    兒，赴美設法就學云云，丙○○不疑有詐，允於七十四年十一月二十一日，由高
    雄搭乘日亞航班機，赴日本京都與邱氏母女同往美國，預定同年十二月二日，由
    美國洛杉磯搭機返國。迨七十四年十一月二十一日下午六時許，丙○○抵達日本
    京都投宿邱素貞代訂之皇家大飯店六四四室，翌二十二日十時，邱素貞即基於意
    圖為自己不法所有，欲擄人勒贖之犯意聯絡，以該飯店房間太小要換一家房間較
    大飯店為由，結帳帶丙○○離開飯店，又佯稱，先前往探望其胞弟邱明寬，將丙
    ○○帶到京都市堀川下立賣某巷內甲寓三０一室，抵達時房內無人，數分鐘後邱
    明寬與韓文華及一名不詳姓名成年男子，即基於犯意之聯絡，進入甲寓包圍丙○
    ○，揚言渠等為逃犯，丙○○要拿錢出來，否則將殺死分屍棄置山中無人知下落
    ，最近台灣有律師被殺之事，應該知道云云，並取出菜刀一把，作勢欲刺。丙○
    ○一時心急，斥責邱明寬是否要敲詐，邱明寬聞言大怒，猛踢丙○○胸膛，致其
    翻倒地上，心胸絞痛打滾，猶不罷休，手持塑膠砧板敲打丙○○，使其胸、背、
    臀及兩膝挫擦傷。丙○○被毒打痛苦不堪，要求邱素貞叫救護車，邱明寬更揚言
    ：「等你死了我們會將你屍體弄出去」云云，邱素貞亦在旁幫腔。旋又強行取走
    丙○○護照及所帶勞力士金錶一只，脅迫丙○○稱：「今天要拿出二千萬元（新
    台幣），否則休想有命出去，台灣律師被殺十刀，今天起碼加你二刀，殺你十二
    刀」云云，邱素貞亦稱：「我弟弟是說得出就做得到的人，你最好答應他要求，
    否則你準沒命」云云。丙○○心生畏懼，無法抗拒，不得已應允付錢，惟哀求邱
    明寬等人減少金額，邱明寬等人稱，最少亦得一千萬元，丙○○表示在日本無法
    拿出錢，邱素貞即稱：「你應打電話回台灣叫人付錢」，丙○○表示其妻在美國
    ，台灣家裡只有老母及小女兒，實在不可能拿錢，是否可以等回國再想辦法付錢
    ，邱明寬聞言暴跳如雷，大吼：「放屁，你不想要命，就不必給，看我敢不敢殺
    你」，又舉刀作勢欲刺，丙○○無奈，祇好以房間內電話掛國際電話，向高雄之
    義兄呂秋鋆請求設法籌錢，由邱素貞在旁以分機監聽、威脅稱，不得使對方發覺
    是被勒索，否則死路一條，命丙○○遵照伊寫在字條上之指示意思通話。於日本
    時間十一月二十二日下午四時（台灣時間下午三時）接通呂秋鋆電話，要求電
    二百五十萬元至台北市第十信用合作社民生分社甲存第０二三九四九號邱素貞帳
    戶，但呂秋鋆表示祇一百萬元，並如數辦理電。邱素貞等人得悉僅一百萬元
    甚為不悅，再度毆打丙○○命再向台灣其他友人設法籌錢。丙○○不得已，再向
    台灣彰化商業銀行高雄分行經理郭秋木電話請求籌款，惟郭秋木表示不答應，邱
    素貞在旁監聽，得知實在無法籌錢，乃謂金錶可抵十萬元，電一百萬元，尚須
    交付一百卅五萬元，寫保管條，限你回台三天內支付。丙○○表示三天期限太短
    ，須十天，經邱素貞同意而被迫立具謂：代邱素貞保管日幣六百五十萬元（折算
    新台幣一百三十五萬元）保管條一紙，交邱素貞。邱素貞又命丙○○另寫七十三
    年五月間，代邱素貞保管日幣五百萬元（折合新台幣一百萬元）之償還證明單，
    以為日後逃避勒贖一百萬元電款刑責之準備，並表示待電款一百萬元，領取
    到手後，再還護照，放丙○○回台灣。當晚，將丙○○監禁在該房間內過夜。次
    日（十一月二十三日）上午，邱素貞自該房間，以直撥電話，向台北市第十信用
    合作社民生分社職員周怡利，查詢確認勒贖款一百萬元到伊帳戶內無誤，即以
    電話，囑伊在台北寓所之女兒邱鵬玉前往該合作社，向周怡利領取空白支票四九
    六一０四、四九六一０五號二張，於次翌日（十一月二十四日）搭機赴日，將支
    票交邱素貞簽發七十四年十一月二十五日、第四九六一０四號、面額新台幣八十
    萬元支票一紙，交由邱素貞之日籍丈夫西誠二（原審法院通緝中）於當天下午搭
    四時五十分大阪起飛班機，飛往台北住宿美琪飯店，翌（二十六日）晨前往該合
    作社，領取票款現金八十萬元，並將邱素貞致贈周怡利及律師徐士斌之化粧品禮
    物，交與周怡利，並請周怡利轉徐士斌後，立即搭機返日。龔秀香（原審法院通
    緝中）則在京都大飯店七二一室，擔任同夥連絡工作，邱素貞等得款後，仍不釋
    放丙○○，又命其電請在美國之妻乙○○，款美金八十萬元，否則要撕票分屍
    云云。丙○○不堪伊等兇暴相加，乃再電請高雄義兄呂秋鋆，電美金二萬元即
    新台幣八十萬元。
二、適丁○○前於七十一年間，曾擔任邱素貞之幫佣、帶小孩工作，與邱素貞認識，
    而丁○○於七十四年十一月二十三日，再度應嫁往日本之邱素貞之邀，自台灣搭
    機前往日本，為邱女煮飯幫傭，並住宿於日本京都某飯店。邱素貞為解決丙○○
    等人吃飯問題，於同年十一月二十六日下午五時許，請其女前往該飯店，將丁○
    ○帶至京都市堀川下立賣某巷內甲寓三０一室，丁○○到達後，該名不詳姓名男
    子隨即離去，邱素貞即命丁○○看管丙○○。丁○○此時明知邱素貞之犯行，竟
    仍基於共同之犯意聯絡，對丙○○揚言伊係空手道高手，丙○○如敢逃走，外面
    已布置有數名韓國殺手，只有死路一條，如想活命回台灣，最好答應他們條件，
    否則別想活出去等語，並坐於門前椅子上，防止丙○○脫逃，期間在該處亦曾
    煮飯供邱素貞等人食用。至二十七日上午九時許，邱素貞電詢台北市第十信用合
    作社民生分社周怡利，得悉並無八十萬元入伊帳戶，乃再脅迫丙○○向美國其
    妻乙○○，以電話要求款美金二萬元。但乙○○因其夫未按原定行程抵美而失
    ，查問義兄呂秋鋆，得悉電一百萬元至邱素貞帳戶事，心知有異，於接聽電
    話中，始終不允款。邱素貞監聽得知再勒索無，同時因其胞兄邱明昇於同月
    二十四日，投宿京都大飯店七二一室滋事，將房間電話、電冰箱、電視機、大玻
    璃鏡等打碎，電請邱素貞前往處理，丙○○表示如再不放人，祇有拼生死一途，
    請伊等適可而止，邱素貞等始允釋放丙○○，並為其刮鬍鬚整儀容及照相，以免
    外出時被人懷疑。嗣於十一月二十七日下午三時，邱素貞、丁○○帶丙○○前往
    京都大飯店處理損害賠償後，於下午五時，又將丙○○帶往皇家飯店樓下大廳，
    囑其在此等候交還護照，而一去不還，丙○○乃於當夜凌晨，即二十八日清晨，
    向日本京都警察署報案，並向日本友人求助及就醫，又因護照索討無，於就醫
    期間，以國際電話，向台北市友人張良律師，請求協助，代向邱素貞稱呼為表
    哥之徐士斌律師說明案情；請徐士斌促邱素貞返還護照，邱素貞均不置理，丙○
    ○遂向我國駐日本之亞東關係協會，申請補發新護照返國。
三、案經丙○○及其妻乙○○先後告訴，由臺灣高雄地方法院檢察署檢察官偵查起訴
    。被告經通緝於八十六年九月二十六日歸案。
      理      由
一、本件原審甲設辯護人為被告之利益提起上訴，疏未於上訴狀末命被告簽名或蓋章
    ，已經由本院前審命補正，先此敘明。
二、訊據上訴人即被告丁○○（下稱被告）矢口否認有擄人勒贖犯行，辯稱其只是受
    僱前往日本京都，在該處煮飯，並聽從邱素貞之命，坐在沙發椅上，並不知被害
    人丙○○與邱素貞之糾紛，亦未對被害人丙○○恐嚇說其是空手道高手，如敢逃
    走，外面已布置數名韓國殺手，只有死路一條，如想活命最好答應他們條件之類
    的話語，確未幫助擄人勒贖等語。
三、經查：
    (一)右揭事實，迭據被害人丙○○於偵查、原審及本院歷審審理中指訴綦詳，復有
      被害人丙○○提出之出國行程表影本、機票影本、日本皇家大飯店旅客登記單
      影本、日本皇家大飯店收據影本、邱素貞電話費請求通知影本、日本共和醫院
      診斷書影本、日本永井病院診斷書影本、合作金庫七十四年十一月二十二日入
      戶電水單影本、邱素貞書寫之指示電話談話內容字條、邱素貞書寫之備忘錄
      字條影本、邱素貞書寫之指示照相及刮鬍子字條影本、日本自由新聞社登報證
      明影本、剪報、補領護照影本附卷足稽（見七十四年度偵字第一九六０五號偵
      查卷第十二～三十一頁）。
    (二)參以證人即被害人丙○○之妻乙○○於偵查中證述被害人原定在七十四年十一
      月二十三日去美國，結果失去聯絡，直到七十四年十一月二十六日（美國時間
      ，日本時間為二十七日）接獲被害人由日本打到美國之電話，但說話之口氣不
      同，又邱素貞叫其錢到日本開店，其表示無多餘錢可，邱素貞即稱如不
      錢去日本，被害人就不能離開日本，並將電話掛掉等情（見七十四年度偵字第
      一九六０五號偵查卷第一八七、一八八頁）；另證人呂秋鋆於偵查中結證稱：
      「（問：有無錢給邱素貞？）七十四年十一月二十二日有給他。（問：為
      何給邱素貞？）是丙○○在日本打電話給我說要錢給邱素貞，他要我二
      百五十萬元，但因籌不到，只好一百萬元。（問：你知否為何要錢給邱素
      貞嗎？）他沒有說，但語調很焦急。」等語（見七十四年度偵字第一九六０五
      號偵查卷第四十頁反面）；證人郭秋木於偵查中亦結證稱：「（問：丙○○何
      時打電話給你？）七十四年十一月二十二日下午打電話給我。（問：內容呢？
      ）臨時要週轉一百多萬元，當時我告訴他沒有辦法。」等語（見七十四年度偵
      字第一九六０五號偵查卷第四十一頁）；證人周怡利於偵查中結證：「（問：
      你付西城二現款？）是的，他拿支票來兌領現款．．．（問：邱女可有由日本
    打電話給你？）有，在領錢那天，他打電話來說他先生要來領錢．．．（問：
      邱素貞有無叫你拿空白支票交其女兒帶到日本？）有。」等語（見七十四年度
      偵字第一九六０五號偵查卷第一二一～一二三頁）；證人張迺良律師於偵查中
      結證稱：「去年（即七十四年）十二月初．．．某日早他（即被害人）自日本
      來電稱被綁架，已脫險，躲在一不為人知之處，出入危險，有流氓追他，他又
      說有一勞力士金錶、護照及一百萬元被流氓拿走，他急想回台，要我協助他打
      電話給徐（徐士斌）．．．請徐協助將上開東西都還給薛（即被害人）．．．
      」等語（見七十五年度偵字第九四九二號偵查卷第五頁反面～第六頁）；證人
      徐士斌於偵查中證稱：「．．．薛某（即被害人）也打電話要我勸導邱女（邱
      素貞）將其護照還他．．．後來邱女打電話來詢問其民事案件的進行情形，當
      時我就問邱女有關薛某的事，邱女說有拿薛某一百萬元．．．」等語（見七十
      四年度偵字第一九六０五號偵查卷第一一四頁反面、第一一五頁）；均核與被
      害人指訴相符。
    (三)又經台灣高雄地方法院檢察署函請內政部警政署刑事警察局囑託國際刑警組織
      請國際刑警組織日本中央局調查結果，被害人確曾偕同陳姓友人於七十四年十
      一月二十八日到西陣（京都）警察署報案稱七十四年十一月二十二日至同年月
      二十七日，在邱明寬過去之住處，遭邱素貞、邱明寬、韓文華、西誠二及另一
      位不詳姓名臺灣婦女威脅下喪失護照及一百萬元，邱素貞亦承認將一百萬過戶
      至其帳號等情，有內政部警政署刑事警察局七十五年五月二十日（）刑際字
      第一二九六三號函附日本警方調查情形原文及譯本各一份在卷足稽（見七十四
      年度偵字第一九六０五號偵查卷第八十一～八十九頁）。再經台灣高雄地方法
      院檢察署調取邱素貞入出境申請書與被害人提出之指示電話內容字條與備忘錄
      字條函請內政部警政署刑事警察局比對鑑定結果，兩者筆跡相符之情，亦有內
      政部警政署刑事警察局七十五年四月二十九日刑鑑字第一一０四二號鑑驗通知
      書可按（見七十四年度偵字第一九六０五號偵查卷第一七一頁）。另台灣高雄
      地方法院檢察署向台北市第十信用合作社民生分社函查結果，邱素貞帳戶確於
      七十四年十一月二十二日入新台幣一百萬元整，並於同年月二十六日該戶簽
      發同年月二十五日第0000000號面額八十萬元整支票提領現金，另於同
      年十二月三十日，由第一商業銀行南門分行，交換提示同年十二月二十三日第
      0000000號面額二十萬元整支票，並經付訖，此亦有台北市第十信用合
      作社民生分社七十五年一月十四日（七五）北市十信社生字第００七五號函附
      上開支票正背面影本及交易記錄明細表查詢單在卷可稽（見七十四年度偵字第
      一九六０五號偵查卷第七十四～七十八頁）。
    (四)被告於七十四年十一月二十三日離境赴日，經本院前審向內政部警政署入出境
      管理局函查屬實，有該局八十七年三月十二日（八七）境信昌字第七三五０號
      函足按（見上訴卷第八十一、八十二頁）；嗣被告於同年月二十六日到達邱明
      寬甲寓後，邱素貞即命被告看管被害人，被告復對被害人揚言其係空手道高手
      ，如敢逃走，外面已布置有數名韓國殺手，只有死路一條，如想活命回台灣，
      最好答應他們條件，否則別想活出去等語，並坐於門前椅子上，防止被害人
      脫逃等情，業據被害人指訴甚詳，且衡諸常情，被害人與被告之前既無嫌隙，
      而被害人亦身為律師，深知擄人勒贖罪行重大，苟被告僅係應邱素貞之僱請煮
      飯供眾人食用，而未參與擄人勒贖犯行，被害人豈有堅指而誣陷被告之理？再
      參諸上開甲寓房間很小，並無隔間，僅有以活動拉門區隔床舖與沙發椅等擺設
      等情，均經被告與被害人陳明（見原審卷第八十九頁反面），並有被告繪製之
      現場圖在卷足憑（見原審卷第九十一頁及本院九十一年三月七日訊問筆錄）；
      而被害人當時已受拘禁四、五日，已如前述，並遭邱明寬以腳猛踢胸膛，及持
      塑膠砧板敲打被害人，致被害人胸、背、臀及兩膝挫擦傷等情，有診斷書二份
      附卷可稽（見七十四年度偵字第一九六０五號卷第十七、十八頁）；另被告供
      承於七十四年十一月二十六日受邱素貞指示，前往上開京都市堀川下立賣某巷
      內甲寓三○一室，並與邱素貞、丙○○及一名成年男子同在該處，直至同年十
      一月二十七日下午三時許，均未外出，並見被害人數日未刮鬍鬚（見八十六年
      度重訴緝字第七號卷第八九頁）等情；再被告在上開甲寓期間，邱素貞仍一再
      脅迫被害人打電話至美國，要求其妻乙○○款美金二萬元，邱素貞並稱如不
      錢去日本，被害人就不能離開日本之情，已為被害人及證人乙○○分別指訴
      及證述在卷；綜觀上情，被告竟辯稱未察覺被害人之異狀，亦未聽聞邱素貞與
      被害人之談話，顯與常情不合，足見為事後卸責之詞，難以採信。況被告於七
      十五年二月十九日遭台灣高雄地方法院檢察署限制出境，有該署函附卷可稽（
      見七十四年度偵字第一九六０五號偵查卷第一０一頁），復於七十五年十一月
      二十一日遭原審法院通緝，然被告竟於八十年八月十二日冒用吳蔡桂瑛名義入
      境日本（見原審卷第十一頁），猶見被告之情虛。
    (五)被告另辯稱被害人曾受委任為原審法院七十二年度訴字第三０號、台灣高等法
      院台南分院七十二年度上訴字第一０一二號邱明寬、邱明昇妨害自由案件辯護
      ，而被告當時為同案被告，當知被告該時之身分為邱明寬等人幫傭，被害人其
      後亦為被告撰寫易科罰金聲請狀，是被告豈有自稱空手道高手之可能，並提出
      聲請狀、被害人閱卷聲請書、易科罰金聲請狀為證（見上更一卷第八十九～九
      十九頁）。然被害人縱因受邱明寬、邱明昇委任為辯護人，而知悉被告之幫傭
      身分，其後復為被告撰寫易科罰金聲請狀，但被害人得否因此即對被告之所有
      身分背景知之甚詳，顯有疑問？反之，被害人因知被告曾與邱明寬等人同犯妨
      害自由罪行，故聽聞被告自稱空手道高手，揚言對害人不利，被害人因此更加
      畏懼，乃較符合常情。是被告此部分所辯，亦無可取。
    (六)至被告援引邱素貞於日本國際刑警組織日本中央局所辯稱被害人將一百萬元過
      戶至其帳戶，係其前委任被害人之法庭費用及被害人要其留下之款等語（見七
      十四年度偵字第一九六０五號偵查卷第八十七頁），然既經被害人否認，而邱
      素貞及被告復未能舉證以實其說，其空言辯解，即無可採。
    綜上所述，被告於邱素貞、邱明寬等人擄人行為繼續中，參與擄人勒贖行為之事
    證明確，所辯無非飾詞圖卸刑責，殊無足採，其犯行堪以認定。
四、核被告所為，係犯修正後刑法第三百四十七條第一項之擄人勒贖罪。被告行為後
    ，懲治盜匪條例已於九十一年一月三十日甲告廢止，並於同日修正甲布刑法第三
    百四十七條，均於同年二月一日生效，被告行為時在懲治盜匪條例甲布廢止前，
    無適用修正前刑法第三百三十七條之餘地，比較修正前後相關之條文之刑度，以
    修正後刑法第三百四十七條第一項之法定刑較輕，依刑法第二條第一項前段規定
    ，應適用有利於被告之修正後刑法第三百四十七條第一項規定論處。再刑法第三
    百四十七條第一項擄人勒贖罪係以「意圖勒贖而擄人」為構成要件，其犯罪方法
    行為係將被害人置於行為人實力支配之下，予以脅迫，其犯罪之目地行為，係向
    被害人或其關係人勒索財物，因此擄人勒贖罪本質上為妨害自由與強盜之結合；
    在形式上則為妨害自由與恐嚇罪之結合。擄人勒贖行為一經實現，犯罪即屬既遂
    ，在被害人之自由回復以前，其犯罪行為均在繼續進行中，在犯罪行為終了前，
    若基於擄人勒贖之單一或概括犯意，先後向被害人或其關係人不法取得財物之多
    數行為，理論上自均應吸收於擄人勒贖之犯罪中而論以擄人勒贖一罪（參照最高
    法院八十一年五月十九日八十一年度第三次刑事庭會議第二則法律問題決議），
    故邱明寬強行取走被害人勞力士金錶之犯行，應吸收於擄人勒贖之犯罪中而論以
    擄人勒贖一罪。又邱素貞、邱明寬、韓文華及另一不詳姓名成年男子擄被害人勒
    贖後，而在被害人之自由回復以前，其犯罪行為均在繼續進行中，被告於犯罪進
    行中，基於與邱素貞、邱明寬、韓文華及另一不詳姓名成年男子間之犯意聯絡，
    並為行為分擔，被告與邱素貞、邱明寬、韓文華及另一不詳姓名成年男子間，就
    上開犯行，均為共同正犯。至邱明寬毆打被害人，雖另犯傷害罪，並與擄人勒贖
    罪有方法結果裁判上一罪關係，但被告就傷害犯行，既無犯意聯絡及行為分擔，
    被告即不構成傷害罪之共同正犯。又被告前曾犯有妨害自由罪，經判處有期徒刑
    四月確定，於七十四年一月二十三日執行完畢，有臺灣高雄地方法院檢察署刑案
    資料查註紀錄表附卷可稽，其於執行完畢後五年內，再犯本件之罪，為累犯，有
    期刑部分應依法加重其刑，死刑、無期徒刑部分則依法不得加重其刑。再被告犯
    罪雖係在七十七年一月三十日以前，依中華民國七十七年罪犯減刑條例第三條第
    二款規定，犯懲治盜匪條例第二條第一項之罪者，不得減刑；又其所犯雖在七十
    九年十月三十一日以前，然依中華民國八十年罪犯減刑條例第六條之規定，被告
    既已於七十五年十一月二十一日經原審法院發佈通緝，而其未於上開條例（該條
    例係於七十九年十二月二十九日甲布）施行之日起十個月內，自動歸案接受審判
    ，自不得再依該條例減刑，均附此敘明。
五、原審以被告罪證明確，予以論罪科刑，固非無見，惟查被告所犯為犯強盜罪而擄
    人勒贖罪，有如上述，原判決認其在國外犯共同私行拘禁罪，即有未洽。被告上
    訴，否認犯罪，指摘原判決不當，固無足取，惟甲訴人上訴，指摘原判決不當，
    為有理由，自應由本院將原判決撤銷改判。審酌被告有上述前科，不知警惕，再
    犯本犯行，惟被告非本件主謀，亦未分得贖款，因一時失慮，而參與本件犯行等
    一切情狀，量處如主文所示之刑。
據上論結，應依刑事訴訟法第三百六十九條第一項前段、第三百六十四條、第二百九
十九條第一項前段、刑法第二條第一項前段、第二十八條、修正後刑法第三百四十七
條第一項、第四十七條，判決如主文。
本案經檢察官彭南雄到庭執行職務。
中    華    民    國        九十一      年      五      月     十四     日
                              臺灣高等法院高雄分院刑事第二庭
                                  審判長法官  曾永宗
                                        法官  邱永貴
                                        法官  郭玫利
右正本證明與原本無異。
如不服本判決應於收受本判決後十日內向本院提出上訴書狀，其未述上訴理由者，
並得於提起上訴後十日內向本院補提理由書狀（均須按他造當事人之人數附繕本)「
切勿逕送上級法院」。
                                      書記官  高惠珠
中    華    民    國        九十一      年      五      月     十六     日
附錄本判決論罪科刑法條
修正後刑法第三百四十七條第一項：
意圖勒贖，而擄人者，處死刑、無期徒刑或七年以上有期徒刑。
                                                                      Ｈ
